---
title: "Detección de los co-retweeters"
output: 
  html_document:
    df_print: paged

params:
    data_path: "../data"          # Path raiz de los datos
    dataset_name: "mi_dataset"    # Nombre del dataset
    prefix: "mi_dataset"          # Prefijo dentro del dataset
    min_retweets_msg: 50          # Mínimo de Rts para ser analizado
    max_retweets_msg: 100000      # Máximo de Rts para ser analizado
    min_shared_tweets: 50         # Mínimo de coincidencias en mensajes con otros usuarios
    author: "@congosto"           # Autor del análisis
    color: "#63BE21"              # color comunidad: Solo para n_beneficiarios = 1
    seed: 1234                    # Semilla para que las comunidades sean reproducibles
    python_mode: "python"         # "conda" = entorno conda | "python" = instalación normal de Python
    python_path: ""               # Solo python_mode = "python": ruta a python.exe. Vacío = el python del PATH
    conda_env: "reticulate"       # Solo python_mode = "conda": nombre (o ruta) del entorno conda
    conda_path: ""                # Solo python_mode = "conda": ruta a conda.exe. Vacío = detección automática
                                  # En ambos casos Python necesita pandas y tqdm
---

```{r config, include=FALSE}
# config.local.yml (no se sube a GitHub) sustituye a los params del YAML.
# Su bloque "equipos" tiene valores propios de cada ordenador (clave = Sys.info()[["nodename"]]).
# Se usa cfg en lugar de params porque rmarkdown no deja modificar params.
cfg <- params
config_file <- "config.local.yml"
if (file.exists(config_file)) {
  config_local <- yaml::read_yaml(config_file)
  equipos <- config_local$equipos
  config_local$equipos <- NULL
  cfg <- modifyList(cfg, config_local)
  equipo <- Sys.info()[["nodename"]]
  if (!is.null(equipos[[equipo]])) cfg <- modifyList(cfg, equipos[[equipo]])
}
```

Los co-retweeters son perfiles que coinciden al difundir los mismos mensajes. Que dos personas no coordinadas coincidan al retuitear los mismos mensajes más de n veces es poco probable. Pero que esto ocurra con cientos de perfiles es aún más difícil.

El principal problema es ajustar los parámetros tanto en la detección de los usuarios co-retweeters como en el filtrado por análisis de red.

### Parámetros utilizados

Los parámetros utilizados dependerán de cada dataset y su ajuste es empírico.

Los parámetros usados en este caso son:

-   **Nombre del dataset** = [`r cfg$dataset_name`]{style="color:red"}: Nombre del directorio dónde se encuentra el dataset
-   **prefijo** = [`r cfg$prefix`]{style="color:red"}: Nombre del prefijo del dataset
-   **min_retweets_msg** = [`r cfg$min_retweets_msg`]{style="color:red"}: descarta los mensajes con el número de RTs menor que este parámetro. Este valor no es muy restrictivo y puede hacer el dataset más fácil de procesar sin perder la detección de los co-retweeters.
-   **max_retweets_msg** [`r cfg$max_retweets_msg`]{style="color:red"}: descarta los mensajes con el número de RTs mayor que este parámetro. Si se disminuye este valor para descartar tweets virales, el tiempo de ejecución disminuye drásticamente. No obstante, puede alterar el resultado al generar un contador de co-retweets mucho menor o no detectar a los que se coinciden solo en tweets virales.
-   **min_shared_tweets** = [`r cfg$min_shared_tweets`]{style="color:red"}: Este parámetro pone el umbral de número de coincidencias al retuitear para considerar a dos perfiles co-retweeters. Antes de procesar descarta a los usuarios que han retuiteado menos que este valor, ya que no entrarían en el grupo de co-retweeters. Cuanto más alto sea este valor, menor será el número de co-retweeters.
```{r setup, 	echo = FALSE,message = FALSE,	warning = FALSE,include=FALSE, cache = FALSE}
library(knitr)
knitr::opts_chunk$set(
	echo = FALSE,
	message = FALSE,
	warning = FALSE
)
## setting working directory
knitr::opts_knit$set(root.dir = "./")
```

```{r libraries, message=FALSE, warning=FALSE, include=FALSE, paged.print=FALSE}
if(!"tidyverse" %in% installed.packages()) {install.packages("tidyverse")}
if(!"glue" %in% installed.packages()) {install.packages("glue")}
if(!"igraph" %in% installed.packages()) {install.packages("igraph")}
if(!"ggraph" %in% installed.packages()) {install.packages("ggraph")}
if(!"tidygraph" %in% installed.packages()) {install.packages("tidygraph")}
if (!require("ForceAtlas2")) devtools::install_github("analyxcompany/ForceAtlas2")
if(!"kableExtra" %in% installed.packages()) {install.packages("kableExtra")}
if(!"ggtext" %in% installed.packages()) {install.packages("ggtext")}
if(!"stRoke" %in% installed.packages()) {install.packages("stRoke")}
if(!"RColorBrewer" %in% installed.packages()) {install.packages("RColorBrewer")}
if(!"colorspace" %in% installed.packages()) {install.packages("colorspace")}
if(!"reticulate" %in% installed.packages()) {install.packages("reticulate")}
library("tidyverse")        # Manejo de datos y gráficas
library("glue")             # Pegado de strings
library("igraph")           # grafos
library("ggraph")           # grafos
library("tidygraph")        # grafos
library("ForceAtlas2")      # grafos layout
library("kableExtra")       # tablas en knit
library("reticulate")       # ejecución en Python
library("ggtext")           # color elementos
library("stRoke")       # utilidades de colores
library("RColorBrewer")     # paleta de es suaves
library("colorspace")  #colores oscuro de paleta
options(kableExtra.html.bsTable = TRUE)
```

```{r funtions, include=FALSE}
source("utils/net.R")   # Funciones generales de visualización

```

```{r environment, message=FALSE, warning=FALSE}

## Entorno de Python según cfg$python_mode
if (cfg$python_mode == "python") {
  # Instalación normal de Python: ruta indicada o, si está vacía, el python del PATH
  python_exe <- if (nzchar(cfg$python_path)) cfg$python_path else Sys.which("python")
  if (!nzchar(python_exe) || !file.exists(python_exe)) {
    stop("No se encuentra Python. Indica la ruta a python.exe en python_path (config.local.yml o YAML del Rmd)")
  }
  use_python(python_exe, required = TRUE)
} else if (cfg$python_mode == "conda") {
  # Entorno conda: conda.exe indicado o detección automática
  conda_exe <- if (nzchar(cfg$conda_path)) cfg$conda_path else "auto"
  use_condaenv(cfg$conda_env, conda = conda_exe, required = TRUE)
} else {
  stop('python_mode debe ser "python" o "conda"')
}
## Entorno por defecto. No tocar salvo que se quiera usar otro entorno
data_path <- file.path(cfg$data_path, cfg$dataset_name) # Directorio de datos
RTs_file <- file.path(data_path, glue("{cfg$prefix}_RTs.csv")) # tweets retuits
co_retweets_file <- file.path(data_path, glue("{cfg$prefix}_co_retweets.csv"))
co_retweets_top_file <- file.path(data_path, glue("{cfg$prefix}_co_retweets_top.csv"))
co_retweets_tot_file <- file.path(data_path, glue("{cfg$prefix}_co_retweets_tot.csv"))
COLOR_TEXTO =  "#5a5856"
top_users <- 25
min_members <- 10
nodos_grafo_beneficiarios <- 50 # Nº de nodos (co-retweeters + beneficiarios) que se dibujan en el grafo de beneficiarios
nodos_grafo_co_retweeters <- 50 # Nº de nodos que se dibujan en el grafo de parejas de co-retweeters

if (!file.exists(RTs_file)) stop(glue("No existe el fichero {RTs_file}"))

```

```{r read_files, message=FALSE, warning=FALSE, results='hide', echo = FALSE }
# Lectura de fichero, filtrado y métricas
source_python("../scripts/co-retweeters.py")

# Leemos el fichero de RTs desde python que es más rápido
res <- get_RTs(
  data_path,
  cfg$prefix,
  as.integer(cfg$min_retweets_msg),
  as.integer(cfg$max_retweets_msg),
  as.integer(cfg$min_shared_tweets)
)

retweets <- as_tibble(res$retweets)
KPIs_raw <- res$KPIs_raw
KPIs_filtered <- res$KPIs_filtered
# RTs hechos por cada retweeter (dataset filtrado)
origins_count_df <- as_tibble(res$origins_count)
# RTs recibidos por cada beneficiario (dataset completo)
users_target_count_df <- as_tibble(res$users_target_count)

```

## KPIs del dataset [`r cfg$prefix`]{style="color:red"}

```{r message=FALSE, warning=FALSE, results='asis', echo=FALSE}


KPIs_raw_df <- as.data.frame(as.list(KPIs_raw))
KPIs_filtered_df <- as.data.frame(as.list(KPIs_filtered))
KPIs_raw_df$tipo <- "Original"
KPIs_filtered_df$tipo <- "Filtrado"
KPIs_combinados <- rbind(KPIs_raw_df, KPIs_filtered_df)
KPIs_combinados <-KPIs_combinados  %>%
mutate(
   across( c(n_RTs, n_tweets, n_retweeters, n_beneficiarios),
    ~ format(.x, big.mark = ".", decimal.mark = ",", scientific = FALSE) )
) %>%
  select(tipo, n_tweets, n_retweeters, n_RTs, n_beneficiarios)

knitr::kable(KPIs_combinados, caption = "KPIs: Original vs Filtrado")

```

```{r KPIs Gráficas}


df_long <- rbind(KPIs_raw_df, KPIs_filtered_df) %>%
  pivot_longer(
    cols = c(n_tweets, n_retweeters, n_RTs, n_beneficiarios),
    names_to = "variable",
    values_to = "valor"
  )
df_long$tipo <- factor(df_long$tipo, levels = c("Original", "Filtrado"))
# Colores elegidos
col_original <- "#1f78b4"
col_filtrado <- "#33a02c"

# Calcular el % antes del ggplot
pct_rts <- df_long %>%
  filter(variable == "n_RTs") %>%
  summarise(pct = round(valor[tipo == "Filtrado"] * 100 / valor[tipo == "Original"], 1)) %>%
  pull(pct)
media_rts <- df_long %>%
  filter(tipo == "Filtrado") %>%
  summarise(media = round(valor[variable == "n_RTs"] / valor[variable == "n_retweeters"], 1)) %>%
  pull(media)

ggplot(df_long, aes(x = fct_rev(variable), y = valor, fill = tipo)) +
  geom_col(position = position_dodge(width = 0.7), width = 0.7, color = "white") +
  
  # Etiquetas encima de las barras
geom_text(
  aes(
    label = scales::label_number(
      big.mark = ".", 
      decimal.mark = ","
    )(valor)
  ),
  color = COLOR_TEXTO,
  position = position_dodge(width = 0.7),
  vjust = -0.3,
  size = 3.5
) +

  
  # Quitamos eje Y y dejamos espacio arriba
  scale_y_continuous(
    labels = NULL,
    breaks = NULL,
    expand = expansion(mult = c(0, 0.15))
  ) +
  
  scale_fill_manual(
    values = c("Original" = col_original,
               "Filtrado" = col_filtrado)
    ) +
  labs(
    title = paste0(
      "Comparación entre ",
      "<span style='color:", col_original, ";'><b>Original</b></span>",
      " y ",
      "<span style='color:", col_filtrado, ";'><b>Filtrado</b></span>"
    ),
    x = "",
    y = NULL
  ) +
  
  theme_minimal(base_size = 14) +
  theme(
    axis.text.x = element_text(angle = 0, hjust = 0.5),
    legend.position = "none",
    plot.title = element_markdown(size = 18, face = "bold")
  ) +
  # Añadir al ggplot:
  annotate(
    "text",
    x = 2.7,        # ajusta posición horizontal
    y = max(df_long$valor) * 0.8,   # ajusta altura
    label = paste0(format(pct_rts, decimal.mark = ","),"% RTs desde\nUsuarios filtrados\n",format(media_rts, decimal.mark = ",")," RTs de media\npor perfil"),
    color = col_filtrado,
    size = 3.5,
    fontface = "bold",
    hjust = 0
  ) +
  annotate(
    "curve",
    x = 2.75,                          # origen flecha (mismo x que el texto)
    xend = 2.15,                       # punta de la flecha (barra co-retweeters)
    y = max(df_long$valor) * 0.65,
    yend = df_long$valor[df_long$variable == "n_RTs" & df_long$tipo == "Filtrado"] * 1.4,
    curvature = -0.3,
    arrow = arrow(length = unit(0.2, "cm"), type = "closed"),
    color = COLOR_TEXTO
  ) 


```

## Análisis de los co-retweeters

```{r Calcular_cocurrencias, message=FALSE, warning=FALSE, results='hide', echo=FALSE}
#Calcular las cocurrencias
# Las concurrencias se almacenan en el fichero co_retweets_file
# Se calculan en Python por la rápidez
n_parejas <- calcular_cocurrencias(res$retweets, co_retweets_file, as.integer(cfg$min_shared_tweets))

```

```{r sin_parejas, results='asis'}
# Si no hay parejas que superen el umbral no se puede continuar el análisis
if (n_parejas == 0) {
  cat(glue("\n\n**No hay parejas de co-retweeters con al menos {cfg$min_shared_tweets} coincidencias.** ",
           "Prueba a bajar `min_shared_tweets` o `min_retweets_msg`.\n\n"))
  knitr::knit_exit()
}
```

```{r analisis-leer, message=FALSE, warning=FALSE, echo=FALSE, results='hide'}
# Leer fichero el fichero co_retweets_file
co_retweets_df <- read_csv(
    co_retweets_file,
    show_col_types = FALSE
  ) %>%
  rename(weight = cocurrencias)

```

```{r analisis_red-comunidades, message=FALSE, warning=FALSE}


co_retweets_g <- graph_from_data_frame(
  d = co_retweets_df,
  directed = FALSE
)
# Detectar comunidades. Se descartan las que tienen menos de min_members miembros.
# El layout "circlepack" no funciona si una comunidad solo tiene un miembro

resolution <- 1

# Leiden con los parámetros por defecto. Semilla fija para que sea reproducible.
detectar_comunidades <- function(g) {
  set.seed(cfg$seed)
  cluster_leiden(
    g,
    weights = E(g)$weight,
    resolution_parameter = resolution
  )
}

# Se repite hasta que todas las comunidades tienen al menos min_members nodos,
# ya que al recalcular sobre el grafo filtrado pueden aparecer comunidades pequeñas
retweeters_comm <- detectar_comunidades(co_retweets_g)
repeat {
  sizes_comm <- sizes(retweeters_comm)
  valid <- as.integer(names(sizes_comm)[sizes_comm >= min_members])
  if (length(valid) == length(sizes_comm)) break
  nodos_validos <- which(membership(retweeters_comm) %in% valid)
  if (length(nodos_validos) == 0) break
  co_retweets_g <- induced_subgraph(co_retweets_g, nodos_validos)
  retweeters_comm <- detectar_comunidades(co_retweets_g)
}
if (length(valid) == 0) {
  stop(glue("Ninguna comunidad tiene al menos {min_members} miembros. Prueba a bajar min_members o min_shared_tweets."))
}

# Asignar comunidades y grado al grafo filtrado
V(co_retweets_g)$community <- as.integer(membership(retweeters_comm))
V(co_retweets_g)$degree <- degree(co_retweets_g)

# Paleta de colores: una fila por comunidad
n_comm <- max(V(co_retweets_g)$community)
num_targets <- KPIs_raw_df$n_beneficiarios
if (num_targets == 1) {
  # Un único beneficiario: color único para todas las comunidades
  pal <- rep(cfg$color, n_comm)
} else if (n_comm <= 9) {
  pal <- brewer.pal(max(3, n_comm), "Pastel1")[1:n_comm]
} else {
  # Pastel1 solo tiene 9 colores
  pal <- qualitative_hcl(n_comm, palette = "Pastel 1")
}
V(co_retweets_g)$color <- pal[V(co_retweets_g)$community]
retweeters_comm_colors <- tibble(
  community = 1:n_comm,
  color = pal
)

retweeters_comm_df <- tibble(
  node = retweeters_comm$names,
  community = as.integer(retweeters_comm$membership)
)

```

### Comunidades

Agrupación de los usuarios con conexiones más frecuentes.

```{r analisis_red-Visualización, fig.height=16, fig.width=16, fig.retina=1, dpi=150, message=FALSE, warning=FALSE}

retweeters_comm_ids <- sort(unique(V(co_retweets_g)$community))
nodes_retweeters_comm <- tibble(
  name = paste0("C", retweeters_comm_ids),
  type = "community",
  community = retweeters_comm_ids,
  weight = 0
)
nodes_retweeters_real <- tibble(
  name = V(co_retweets_g)$name,
  type = "node",
  community = V(co_retweets_g)$community,
  weight = degree(co_retweets_g)
)
nodes <- bind_rows(nodes_retweeters_comm, nodes_retweeters_real)
edges <- tibble(
  from = paste0("C", V(co_retweets_g)$community),
  to   = V(co_retweets_g)$name
)


tree <- tbl_graph(nodes = nodes, edges = edges, directed = TRUE)
max_labels <- 50

umbral_texto <- quantile(V(tree)$weight, 0.70, na.rm = TRUE)
# Obtener layout de circlepack
layout_cp <- ggraph::create_layout(tree, layout = "circlepack", weight = weight)
nodes_df <- tibble(
  name = V(tree)$name,
  weight = V(tree)$weight
)

labels_df <- nodes_df %>%
  filter(weight >= umbral_texto) %>%
  arrange(desc(weight)) %>%
  head(n = max_labels) %>%
  left_join(layout_cp, by = "name") %>%
  left_join(retweeters_comm_colors, by = "community") %>%
  mutate(text_color = contrast_text(color, "white","black"))

pal_named <- retweeters_comm_colors$color
names(pal_named) <- retweeters_comm_colors$community

ggraph(layout_cp) +
  geom_node_circle(aes(fill = as.factor(community))) +
  geom_text(
    data = labels_df,
    aes(
      x = x,
      y = y,
      label = name,
      size = weight.x,
      color = text_color
    )
  ) +
  labs(
    title = glue("Comunidades de retweeters en el dataset de {cfg$prefix}"),
    caption = cfg$author
  ) +
  scale_fill_manual(values = pal_named) +
  scale_color_identity() +
  scale_size(range = c(0.5, 6), guide = "none") +
  coord_fixed() +
  theme_void() +
  theme(
    legend.position = "none",
    plot.title = element_text(size = 25, color = COLOR_TEXTO),
    plot.caption = element_text(hjust = 1, size = 15, color = COLOR_TEXTO)
  )



```

```{r Co-retweerts-caracteristicas, message=FALSE, warning=FALSE}


retweeters_metrics_df <- tibble(
  Profile = names(degree(co_retweets_g)),
  `Co-retweeters` = degree(co_retweets_g)
) 
retweeters_metrics_df <- retweeters_metrics_df %>%
  left_join(origins_count_df, by = c("Profile" = "origin")) %>%
  left_join(retweeters_comm_df, by = c("Profile" = "node")) %>%
  left_join(retweeters_comm_colors, by = "community") %>%
  rename(`Retweets made`= count) %>%
  mutate(
    Eigen = eigen_centrality(co_retweets_g)$vector
  ) %>%
  arrange(desc(`Co-retweeters`),desc(`Retweets made`))
communities <- unique(retweeters_comm_df$community)


```

### Amplificación

Número de retweets genrerados por los co-retweeters

```{r co-retweetersamplificación, echo=FALSE, message=FALSE, warning=FALSE, results='asis'}


communities <- sort(unique(retweeters_metrics_df$community))
for (comm in communities) {
  cat("\n\n#### Comunidad", comm, "###\n")
  df_comm <- retweeters_metrics_df %>% 
    filter(community == comm) 
  retweets_comm <-  retweets %>%
    filter (origin %in% df_comm$Profile)
  KPIs_comm_df <- tibble(
    n_tweets = length(unique(retweets_comm$target)),
    n_retweeters = length(unique(retweets_comm$origin)),
    n_RTs = nrow(retweets_comm),
    n_beneficiarios = length(unique(retweets_comm$user_target)),
    tipo = "Co-retweeters"
  )
  df_long <- rbind(KPIs_raw_df, KPIs_comm_df) %>%
  pivot_longer(
    cols = c(n_tweets, n_retweeters, n_RTs, n_beneficiarios),
    names_to = "variable",
    values_to = "valor"
  )
  df_long$tipo <- factor(df_long$tipo, levels = c("Original", "Co-retweeters"))
  # Colores elegidos
  col_original <- "#1f78b4"
  col_comm <- unique(df_comm$color)
  color_anotacion <- darken(col_comm, amount = 0.4)
  # Calcular el % antes del ggplot
  pct_rts <- df_long %>%
    filter(variable == "n_RTs") %>%
    summarise(pct = round(valor[tipo == "Co-retweeters"] * 100 / valor[tipo == "Original"], 1)) %>%
    pull(pct)
  media_rts <- df_long %>%
    filter(tipo == "Co-retweeters") %>%
    summarise(media = round(valor[variable == "n_RTs"] / valor[variable == "n_retweeters"], 1)) %>%
    pull(media)

  p <- ggplot(df_long, aes(x = fct_rev(variable), y = valor, fill = tipo)) +
    geom_col(position = position_dodge(width = 0.7), width = 0.7, color = "white") +
  
  # Etiquetas encima de las barras
  geom_text(
    aes(
      label = scales::label_number(
        big.mark = ".", 
        decimal.mark = ","
      )(valor)
    ),
    color = COLOR_TEXTO,
    position = position_dodge(width = 0.7),
    vjust = -0.3,
    size = 3.5
  ) +
  # Quitamos eje Y y dejamos espacio arriba
  scale_y_continuous(
    labels = NULL,
    breaks = NULL,
    expand = expansion(mult = c(0, 0.15))
  ) +
  scale_fill_manual(
    values = c("Original" = col_original,
               "Co-retweeters" = col_comm)
    ) +
  labs(
    title = paste0(
      "Comparación entre ",
      "<span style='color:", col_original, ";'><b>Original</b></span>",
      " y ",
      "<span style='color:", color_anotacion, ";'><b>Co-retweeters</b></span>"
    ),
    x = "",
    y = NULL
  ) +
  
  theme_minimal(base_size = 14) +
  theme(
    axis.text.x = element_text(angle = 0, hjust = 0.5),
    legend.position = "none",
    plot.title = element_markdown(size = 18, face = "bold")
  ) +
  # Añadir al ggplot:
  annotate(
    "text",
    x = 2.7,        # ajusta posición horizontal
    y = max(df_long$valor) * 0.8,   # ajusta altura
    label = paste0(format(pct_rts, decimal.mark = ","),"% RTs desde\nco-retweeters\n",format(media_rts, decimal.mark = ",")," RTs de media\npor perfil"),
    color = color_anotacion,
    size = 3.5,
    fontface = "bold",
    hjust = 0
  ) +
  annotate(
    "curve",
    x = 2.75,                          # origen flecha (mismo x que el texto)
    xend = 2.15,                       # punta de la flecha (barra co-retweeters)
    y = max(df_long$valor) * 0.65,
    yend = df_long$valor[df_long$variable == "n_RTs" & df_long$tipo == "Co-retweeters"] * 1.5,
    curvature = -0.3,
    arrow = arrow(length = unit(0.2, "cm"), type = "closed"),
    color = COLOR_TEXTO
  ) 
  print(p)

}



```

### Distribución

```{r co-retweeters histograma, message=FALSE, warning=FALSE}

for (comm in communities) {

  # Filtrar datos de esa comunidad
  df_comm <- retweeters_metrics_df %>% 
    filter(community == comm)
  
  # Calcular breaks específicos
  # (si todos tienen el mismo valor se amplía el rango para tener al menos un intervalo)
  rango <- range(df_comm$`Co-retweeters`)
  if (rango[1] == rango[2]) rango <- rango + c(-1, 1)
  breaks_comm <- pretty(rango, n = 10)
  
  # Calcular bins
  h <- hist(df_comm$`Co-retweeters`, breaks = breaks_comm, plot = FALSE)
  
  bins_df <- tibble(
    x = (h$breaks[-length(h$breaks)] + h$breaks[-1]) / 2,
    count = h$counts,
    label = paste0(h$breaks[-length(h$breaks)], "\na\n", h$breaks[-1])
  )
  
  # Color de la comunidad
  color_comm <- unique(df_comm$color)
  
  # Gráfico
  p <- ggplot(df_comm, aes(x = `Co-retweeters`)) +
    geom_histogram(
      breaks = breaks_comm,
      fill = color_comm,
      color = "white"
    ) +
    geom_text(
      data = bins_df,
      aes(x = x, y = count, label = count),
      vjust = -0.3,
      size = 3,
      inherit.aes = FALSE
    ) +
    scale_x_continuous(
      breaks = bins_df$x,
      labels = bins_df$label
    ) +
    labs(
      title = paste("Histograma de Co-retweeters – Comunidad", comm),
      x = "",
      y = "Frecuencia"
    ) +
    theme_minimal() +
    theme(
      legend.position = "none",
      plot.title = element_text(color = COLOR_TEXTO),
      axis.title.x = element_text(color = COLOR_TEXTO),
      axis.title.y = element_text(color = COLOR_TEXTO),
      axis.text.x = element_text(color = COLOR_TEXTO),
      axis.text.y = element_text(color = COLOR_TEXTO)
    )
  
  
  print(p)   # Mostrar en pantalla
  
  # Si quieres guardarlo:
  # ggsave(paste0("hist_comunidad_", comm, ".png"), p, width = 8, height = 5)
}





```

### Co-retweeters vs. retweets

```{r correlación_retweets-co-retweeters, message=FALSE, warning=FALSE}

communities <- sort(unique(retweeters_metrics_df$community))

for (comm in communities) {
  
  # Filtrar datos de esa comunidad
  df_comm <- retweeters_metrics_df %>% 
    filter(community == comm)
  
  # Calcular correlación
  corr_value <- cor(
    df_comm$`Retweets made`,
    df_comm$`Co-retweeters`,
    use = "complete.obs",
    method = "pearson"
  )
  # Color de la comunidad
  color_comm <- unique(df_comm$color)
  # Gráfica
  p <- ggplot(df_comm,
              aes(x = `Co-retweeters`, y = `Retweets made`)) +
    geom_point(alpha = 1, color =  color_comm) +
    geom_smooth(method = "lm", se = FALSE, color = "darkred") +
    annotate(
      "text",
      x = Inf, y = Inf,
      label = paste0("r = ", round(corr_value, 3)),
      hjust = 1.1, vjust = 1.5,
      size = 3,
      fontface = "bold"
    ) +
    labs(
      title = paste("Relación entre Co-retweeters y Retweets – Comunidad", comm),
      x = "Co-retweeters",
      y = "Retweets"
    ) +
    theme_minimal() +
    theme(
      legend.position = "none",
      plot.title = element_text(color = COLOR_TEXTO),
      axis.title.x = element_text(color = COLOR_TEXTO),
      axis.title.y = element_text(color = COLOR_TEXTO),
      axis.text.x = element_text(color = COLOR_TEXTO),
      axis.text.y = element_text(color = COLOR_TEXTO)
    )
  
  print(p)
  
  # Si quieres guardarlo:
  # ggsave(paste0("correlacion_comunidad_", comm, ".png"), p, width = 7, height = 5)
}


```

### Top co-retweeters

Los [`r top_users`]{style="color:red"} usuarios más relevantes ordenados decrecientemente por su número de co-retweeters y retweets

```{r co-retweeters relevantes, echo=FALSE, message=FALSE, warning=FALSE, results='asis'}

head_flag = TRUE
append_flag = FALSE
communities <- sort(unique(retweeters_metrics_df$community))
for (comm in communities) {
  cat("\n\n#### Comunidad", comm, "###\n")

  # Guardar en CSV con los valores numéricos, antes de formatearlos
  df_comm_raw <- retweeters_metrics_df %>%
    filter(community == comm)
  write_csv(df_comm_raw, co_retweets_tot_file, col_names = head_flag, append = append_flag)
  write_csv(head(df_comm_raw, top_users), co_retweets_top_file, col_names = head_flag, append = append_flag)
  head_flag = FALSE
  append_flag = TRUE

  ###### Tabla de los TOP
  df_comm <- df_comm_raw %>%
    mutate(
      across(
        c(`Co-retweeters`, `Retweets made`, Eigen),
        ~ format(.x, big.mark = ".", decimal.mark = ",", scientific = FALSE)
    )
  )
  color_comm <- unique(df_comm$color)
  color_text <- contrast_text(color_comm, "white","black")
  n <- min(top_users, nrow(df_comm))
  title = glue("Co-retweets destacados de la comunidad {comm} en el dataset de {cfg$prefix}")
  print(
    df_comm %>%
      select(community,Profile, `Co-retweeters`,`Retweets made`,Eigen) %>% 
      head(top_users) %>%
      kable(
        "html",
        escape = FALSE,
        align = c("c", "l", "r", "r", "r"),
        caption = title
      ) %>%
      kable_styling(full_width = FALSE) %>%
      row_spec(1:n, background = color_comm, color= color_text))
}



```

### Top de parejas de co-retweeters

Las [`r top_users`]{style="color:red"} parejas con más coincidencia en sus retweets. Es decir, ambos han coincidido en retweetear el número de tweets de la columna [weight]{style="color:red"}.

Muestra visualmente las conexiones de como máximo los [`r nodos_grafo_co_retweeters`]{style="color:red"} perfiles con más co-retweeters de cada comunidad (todos si la comunidad tiene menos), mediante un algoritmo que atrae a los más coincidentes. El porcentaje que representan sobre el total de la comunidad se indica junto a cada grafo.

```{r Top de co-retweeters, echo=FALSE, fig.height=12, fig.width=12, message=FALSE, warning=FALSE, results='asis'}

edges <- as_data_frame(co_retweets_g, what = "edges")
edges$comm_from <- V(co_retweets_g)$community[ match(edges$from, V(co_retweets_g)$name) ]
edges$comm_to   <- V(co_retweets_g)$community[ match(edges$to,   V(co_retweets_g)$name) ]
edges_top <- edges %>%
  filter(comm_from == comm_to) %>%
  rename(
    `Profile 1` = from,
    `Profile 2` = to,
    `Coincidences` = weight,
    community = comm_from
  ) %>%
  group_by(community) %>%
  slice_max(order_by = `Coincidences`, n = top_users) %>%
  ungroup() %>%
  left_join(origins_count_df, by = c("Profile 1" = "origin")) %>%
  rename(`Retweets made profile 1` = count) %>%
  left_join(origins_count_df, by = c("Profile 2" = "origin")) %>%
  rename(`Retweets made profile 2` = count) %>%
  mutate(`% Coincidences profile 1` = paste0(format(round((Coincidences * 100) / `Retweets made profile 1`, 2), decimal.mark = ","), "%")) %>%
  mutate(`% Coincidences profile 2` = paste0(format(round((Coincidences * 100) / `Retweets made profile 2`, 2), decimal.mark = ","), "%")) %>%
  left_join(retweeters_comm_colors, by = "community") 
communities <- sort(unique(retweeters_metrics_df$community))
for (comm in communities) {
  cat("\n\n#### Comunidad", comm, "###\n")
  # -----------------------------------------
  # Top parejas de co-retweeters
  # -----------------------------------------
  df_comm <- edges_top %>% 
    filter(community == comm) %>%
    mutate(
      across(
        c(`Coincidences`,`% Coincidences profile 1`, `% Coincidences profile 2`),
        ~ format(.x, big.mark = ".", decimal.mark = ",", scientific = FALSE)
      )
    )
  color_comm <- unique(df_comm$color)
  color_text <- contrast_text(color_comm, "white","black")
  n <- min(top_users, nrow(df_comm))
  title = glue("Parejas de co-retweets destacados de la comunidad {comm} en el dataset de {cfg$prefix}")
  print(
    df_comm %>%
      head(top_users) %>%
      select(community,`Profile 1`,`Profile 2`, `Coincidences`, `% Coincidences profile 1`, `% Coincidences profile 2`) %>% 
      kable(
        "html",
        escape = FALSE,
        align = c("c", "l", "l", "r","r"),
        caption = title
      ) %>%
      kable_styling(full_width = FALSE) %>%
      row_spec(1:n, background = color_comm, color= color_text))

  # -----------------------------------------
  # Grafo co_retweeters
  # -----------------------------------------
  #
  # Seleccionar como máximo nodos_grafo_co_retweeters nodos con más grado
  # Crear el subgrafo filtrando por atributos

  # vector de colores para nodos
  co_retweeters_comm_g <- induced_subgraph(
    co_retweets_g,
    vids = V(co_retweets_g)[ community == comm]
  )
  n_total_co_retweeters <- vcount(co_retweeters_comm_g)
  n_objetivo_co_retweeters <- min(nodos_grafo_co_retweeters, n_total_co_retweeters)
  umbral_co_retweeters_top <- sort(V(co_retweeters_comm_g)$degree, decreasing = TRUE)[n_objetivo_co_retweeters]
  co_retweeters_comm_g <- induced_subgraph(
    co_retweeters_comm_g,
    vids = V(co_retweeters_comm_g)[ degree >= umbral_co_retweeters_top]
  )
  percen_co_retweeters_top <- round(100 * n_objetivo_co_retweeters / n_total_co_retweeters)
   # Atributos de nodo
    colores_nodos <- retweeters_comm_colors$color[
      match(V(co_retweeters_comm_g)$community, retweeters_comm_colors$community)
]
  # asignar nombres al vector (necesario para colorear aristas)
  names(colores_nodos) <- V(co_retweeters_comm_g)$name
  cat(glue("\nSe muestran los {n_objetivo_co_retweeters} perfiles con más grado ({percen_co_retweeters_top}% de la comunidad).\n"))
  title = glue("Relaciones de los co-retweets de la comunidad {comm} en el dataset de {cfg$prefix}")
  g <- set_attrib_force_atlas_2(co_retweeters_comm_g, retweeters_comm_df, colores_nodos)
  p <- draw_force_atlas_2(g, title, cfg$author)
  print(p)

}
```

## Beneficiarios

Para cada comunidad se genera un grafo de las relaciones entre los co-retweeters y los retuiteados, a los que se denomina como **"beneficiarios"**

El layout aplicado es **Force Atlas-2** con los siguientes parámetros:

-   iterations = 300
-   gravity = 2
-   linlog = TRUE

Para generar un grafo más ligero y disminuir el tiempo de visualización, se han seleccionado como máximo los [`r nodos_grafo_beneficiarios`]{style="color:red"} perfiles con más co-retweeters de cada comunidad (todos si la comunidad tiene menos). El porcentaje que representan sobre el total de la comunidad se indica junto a cada grafo.

En caso de haber solo un beneficiario, por ejemplo el análisis de un perfil, no se muestra el grafo al no aportar información relevante.

Para generar un etiquetado claro de los nodos, solo se muestran aquellos que se encuentran en el grupo del 30% con más grado. Se utiliza la opción de **repel** para evitar que se solapen, en la medida de los posible.

El color de los nodos **beneficiarios** es siempre naranja y el de los co-retweeters el de su comunidad.

Las aristas son del color del nodo origen, es decir de los co-retweeeters.

```{r analisis_red-beneficiarios, fig.height=12, fig.width=12, message=FALSE, warning=FALSE, results='asis'}


for (comm in communities) {

    cat("\n\n### Comunidad", comm, "\n")

  # Generar grafo de beneficiarios
  # Nodos de la comunidad
  nodes_comm <- retweeters_comm_df %>% 
    filter(community == comm) %>% 
    pull(node)
  # Edges donde origin pertenece a la comunidad
  edges_comm <- retweets %>%
    filter(origin %in% nodes_comm) %>%
    count(origin, user_target, name = "weight") %>%
    as.data.frame()
    # Reducir el tamaño del grafo para renderizarlo
  beneficiarios_comm_g <- graph_from_data_frame(edges_comm, directed = TRUE)
  V(beneficiarios_comm_g)$degree <- degree(beneficiarios_comm_g)
  
  # Atributos de nodo
  nodos_origen <- unique(edges_comm$origin)

  # vector de colores para nodos
  colores_nodos <- ifelse(
    V(beneficiarios_comm_g)$name %in% nodos_origen,
      retweeters_comm_colors$color[retweeters_comm_colors$community == comm],
     "#FFA500"
  )
  # asignar nombres al vector (necesario para colorear aristas)
  names(colores_nodos) <- V(beneficiarios_comm_g)$name
  # -----------------------------------------
  # Atributos de nodos 
  # -----------------------------------------
  beneficiarios_comm_g <- set_attrib_force_atlas_2(
    beneficiarios_comm_g,
    retweeters_comm_df,
    colores_nodos)

  # -----------------------------------------
  # Top beneficiarios
  # -----------------------------------------
  beneficiarios_metrics_df <- tibble(
    Profile = V(beneficiarios_comm_g)$name,
   `Retweets from co-retweeters` = V(beneficiarios_comm_g)$in_degree_w
  )
  beneficiarios_metrics_df <- beneficiarios_metrics_df %>%
    # Solo los nodos que han recibido RTs de la comunidad (beneficiarios)
    filter(Profile %in% edges_comm$user_target) %>%
    left_join(users_target_count_df, by = c("Profile" = "user_target")) %>%
    rename(`Retweets received` = count) %>%
    mutate(`% Amplification` = paste0(format(round(((`Retweets from co-retweeters` * 100) / `Retweets received`), 2), decimal.mark = ","), "%")) %>%
    arrange(desc(`Retweets from co-retweeters`)) %>%
    mutate(
      community = comm,   # <--- asignar comunidad actual
      color = retweeters_comm_colors$color[retweeters_comm_colors$community == comm]
     ) %>%
    mutate(
      across( c(`Retweets from co-retweeters`,`Retweets received`, `% Amplification`),
      ~ format(.x, big.mark = ".", decimal.mark = ",", scientific = FALSE) )
    )  %>%
    slice(1:top_users) 
  color_comm <- unique(beneficiarios_metrics_df$color)
  color_text <- contrast_text(color_comm, "white","black")
  n <- min(top_users, nrow(beneficiarios_metrics_df))
  title = glue("Beneficiarios destacados de la comunidad {comm} en el dataset de {cfg$prefix}")
  print(
    beneficiarios_metrics_df %>%
    select(-color) %>% 
    kable(
      "html",
      align = c("l", "r", "r", "r", "r"),
      escape = FALSE,
      caption = title
    ) %>%
    kable_styling(full_width = FALSE) %>%
    row_spec(1:n, background = color_comm, color= color_text)
   )
  # -----------------------------------------
  # Grafo beneficiarios
  # -----------------------------------------

  # Seleccionar como máximo nodos_grafo_beneficiarios nodos con más grado
  # Crear el subgrafo filtrando por atributos
  n_total_nodos <- vcount(beneficiarios_comm_g)
  n_objetivo <- min(nodos_grafo_beneficiarios, n_total_nodos)
  umbral_degree <- sort(V(beneficiarios_comm_g)$degree, decreasing = TRUE)[n_objetivo]
  beneficiarios_comm_g <- induced_subgraph(
    beneficiarios_comm_g,
    vids = V(beneficiarios_comm_g)[degree >= umbral_degree]
  )
  percen_co_retweeters <- round(100 * n_objetivo / n_total_nodos)

  # Solo se dibuja el grafo si tiene más de un beneficiario

  num_targets <- length (unique(edges_comm$user_target))
  if (num_targets > 1) {

  cat(glue("\nSe muestran los {n_objetivo} perfiles con más grado ({percen_co_retweeters}% de la comunidad).\n"))
  title = glue("Beneficiarios de los co-retweets de la comunidad {comm} en el dataset de {cfg$prefix}")
  p <- draw_force_atlas_2(beneficiarios_comm_g, title, cfg$author)
  print(p)
  } else {
    cat("\nSolo hay un beneficiario, no se genera el grafo por no ser necesario\n")
  }  
}

```
